# 求助各位大侠——关于附认股权的银行贷款如何进行会计核算

提问人：qukyso 时间：2017-09-25 17:02:29
各位大侠， 请教一下关于附认股权的银行贷款如何进行会计核算。 具体背景情况如下： 1 、A公司向银行申请贷款 3000 万元，作为贷款前提条件，A公司需向银行授予认股权（其实就是一个期权，在有效期内，以约定的固定价格和比例取得实际控制人所持有的股份或向A公司增资），认股权的行权价为 1000 万元，取得A公司目前股权的2%，行权有效期为 3 年，提前还款不影响认股权的有效期。 2 、经银行同意，股东或其他投资者可以向银行回购认股权，回购价为行权价的1.5倍。 3 、但银行一般情况不会行权，只是希望股东对认股权进行回购，从而增加其他本次贷款的收益。
问题： 1 、对于A公司取得借款时，授予银行的认股权是否需要确认？（由于未来是否行权是不确定的，所以授予时不作账务处理？） 2 、行权时怎么处理？（按一般的增资或股权转让进行处理？） 3 、股东或其他投资者可以向银行回购认股权怎么处理？（因为不涉及公司主体，不作账务处理？） 4 、如果回购的主体是A公司，那A公司怎么进行处理？
麻烦各位解答一下啊！谢谢了！

回答人：chenyiwei
如果该认股权只能通过银行向股东受让存量股份的方式来结算，而不能通过本企业增发股份的方式来结算，且银行没有结算方式的选择权，则该项认股权是股东与银行之间的交易，与本公司无关，本公司无需进行会计确认。
如果该认股权，银行可以要求本企业通过增发股份来结算，则本企业应当作出会计处理，因为认购的价格和比例固定，因此对本企业而言属于权益工具（其他权益工具）。应在授予日测算其公允价值，以公允价值对该权益工具进行计量，后续不再确认其公允价值变动。借款本金扣减该权益工具初始计量金额之后的差额为金融负债（借款）的公允价值，后续对该借款按实际利率法确认利息支出。
后续银行行权，或者由股东回购该期权时，均将该项其他权益工具转入资本公积处理。如果由本企业支付回购价款，则其他权益工具账面价值与回购款之间的差额调整资本公积。

提问人：qukyso 时间：2017-09-25 21:17:11
谢谢陈版回复。 这个认股权是可以选择大股东老股转让或者向公司增资扩股的方式。 我当初有考虑过以认股权公允价值进行处理的方式，但后来想了一下，这个认股权是不强制行权的，回购也不是强制的，如果一开始对认股权以公允价值确认为其他权益工具，在期满没行权没也没回购的情况下，其他权益工具还要进行处理吗？为什么？ 谢谢

回答人：chenyiwei
在期满没行权没也没回购的情况下，其他权益工具在失效时转入“资本公积——股本溢价”。

提问人：woshiyoubin 时间：2017-09-26 00:41:54
从逻辑上看，银行应该有权要求回购。如果这样，作为权益工具似乎不合适。

回答人：chenyiwei
应当是如此，感谢指正。